臺灣高等法院臺中分院刑事判決　　　　　　　　　　九十四年度上易字第四○○號
　　上　訴　人　臺灣南投地方法院檢察署檢察官
　　被　　　告　甲○○
右列上訴人因被告違反毒品危害防制條例案件，不服臺灣南投地方法院九十三年度易
字四六三號，中華民國九十三年十二月二十九日第一審判決（起訴案號：九十三年度
毒偵字第八九八號），提起上訴，並經臺灣南投地方法院檢察署移
九十四年度毒偵字第四一六號），本院判決如左：
    主      文
原判決撤銷。
甲○○連續施用第二級毒品，處有期徒刑柒月。
    事      實
一、甲○○前曾因違反毒品危害防制條例案件，經觀察勒戒後，因無繼續施用毒品傾
    向，於民國八十七年十一月十一日經本院以八十七年度上易字第二七六一號判決
    免刑確定。詎甲○○仍不知悔改，又因施用毒品案件，經臺灣南投地方法院以八
    十八年度毒聲字第九二八號裁定觀察勒戒後，認有繼續施用毒品之傾向，再依臺
    灣南投地方法院八十八年度毒聲字第一一八○號裁定令入戒治處所施以強制戒治
    ，嗣於裁定停止戒治所餘戒治期間交付保護管束出戒治所，又經裁定撤銷上開停
    止戒治裁定令入戒治處所施以強制戒治，於八十九年十月十三日執行完畢（刑事
    部分於八十九年三月二十四日經臺灣南投地方法院判處有期徒刑四月確定）。詎
    甲○○仍未能戒絕毒癮，於強制戒治執行完畢後五年內，復基於施用第二級毒品
    安非他命之概括犯意，自九十三年七月七日起至同年十二月七日上午十時四十分
    許回溯九十六小時內之某時，在南投縣草屯鎮○○街三六二號住處或不詳之地點
    ，以將安非他命置於玻璃球內，點火燒烤，再以口鼻吸食所產生之霧氣之方式或
    其他不詳之方式，連續施用第二級毒品安非他命多次。嗣先後於九十三年七月八
    日十一時十二分許、同年十二月七日上午十時四十分許，於臺灣南投地方法院檢
    察署觀護人執行保護管束業務，依法對其採尿送驗，結果均呈甲基安非他命陽性
    反應而查悉上情。
二、案經臺灣南投地方法院檢察署觀護人告發，臺灣南投地方法院檢察署檢察官偵查
    起訴，暨臺灣南投地方法院檢察署檢察官移送本院併辦。
    理      由
一、被告經合法傳喚未到庭，惟其於原審法院則坦承於九十三年七月七日在南投縣草
    屯鎮○○街三六二號住處以將安非他命置於玻璃球內，點火燒烤，再以口鼻吸食
    所產生之霧氣之方式吸食安非他命，又被告於九十三年七月八日、同年十二月七
    日經觀護人依法對其採尿送驗結果均呈甲基安非他命陽性反應，此有中山醫學大
    學附設醫院藥物濫用檢測中心九十三年七月十五日及十二月十六日出具之檢驗報
    告二紙在卷可稽（見九十三年毒偵字第八九八號第十三頁、九十四年毒偵字第一
    號第十三頁），此外，復有臺灣南投地方法院檢察署受保護管束人尿液檢驗監管
    紀錄表二紙附卷可稽，堪認被告前開自白應與事實相符。又被告前曾因違反毒品
    危害防制條例案件，經觀察勒戒後，因無繼續施用毒品傾向，於民國八十七年十
    一月十一日經本院以八十七年度上易字第二七六一號判決免刑確定。又因施用毒
    品案件，經臺灣南投地方法院以八十八年度毒聲字第九二八號裁定觀察勒戒後，
    認有繼續施用毒品之傾向，再經同院以八十八年度毒聲字第一一八○號裁定令入
    戒治處所施以強制戒治，嗣於裁定停止戒治所餘戒治期間交付保護管束出戒治所
    ，又經法院裁定撤銷上開停止戒治裁定令入戒治處所施以強制戒治，於八十九年
    十月十三日執行完畢釋放等情，有臺灣高等法院被告全國前案紀錄表在卷足憑。
    本案事證明確，被告於強制戒治執行完畢後五年內再犯上開施用毒品犯行至堪認
    定，應依依法論罪科刑。
二、按安非他命屬毒品危害防制條例第二條第二項第二款所指之第二級毒品，核被告
    所為，係犯同條例第十條第二項之施用第二級毒品罪。被告持有第二級毒品安非
    他命進而施用，其持有之低度行為已為施用之高度行為所吸收，爰不另論罪。被
    告先後多次施用第二級毒品之行為，時間緊接，犯罪構成要件相同，顯係基於概
    括犯意為之，應依連續犯規定以一罪論，並依法加重其刑。起訴書被告犯罪事實
    文未載及，而為本院認定成罪部分，既與起訴書載明部分具有連續犯之裁判上一
    罪關係，自為起訴效力所及，本院應併予審判。原審以被告犯罪事證明確，予以
    論罪科刑，固非無見，惟原審未及就與本案有裁判上一罪關係，經檢察官移送本
    院併辦部分併予審理，尚有未洽，檢察官據此上訴非無理由，應由本院予以撤銷
    改判。爰審酌被告前經觀察勒戒及強制戒治，均未能戒除毒癮，假釋期間猶一再
    施用毒品，及本件施用毒品之期間、次數，顯見其易受外界誘惑，戒毒意志不堅
    ，併考量施用毒品係戕害自身健康，參酌其犯後於原審坦承犯行之態度等一切情
    狀，量處如主文第二項所示之刑示懲。
三、被告經合法傳喚，無正當理由不到庭，爰不待其陳述逕行判決。
據上論結，應依刑事訴訟法第三百七十一條、第三百六十九條第一項前段、第三百六
十四條、第二百九十九條第一項前段，毒品危害防制條例第十條第二項、第二十三條
第二項，刑法第十一條、第五十六條，判決如主文。
本案經檢察官乙○○到庭執行職務。
中      華      民      國      九十四     年     五      月    十八    日
                                臺灣高等法院臺中分院刑事第五庭
                                      審判長法  官  袁  從  楨
                                            法  官  郭  同  奇
                                            法  官  姚  勳  昌
右正本證明與原本無異。
不得上訴。
                                            書記官  洪  麗  華
中      華      民      國      九十四     年     五      月    十八    日
本案論罪科刑法條：
毒品危害防制條例第十條：
施用第二級毒品者，處三年以下有期徒刑。
                                                                        Ｉ
